臺灣高等法院高雄分院刑事判決　　　　 96年度上易字第554號
上　訴　人　臺灣高雄地方法院檢察署檢察官
被　　　告　乙○○
上列上訴人因傷害等案件，不服臺灣高雄地方法院95年度易字第
2285號中華民國96年4 月20日第一審判決（起訴案號：臺灣高雄
地方法院檢察署95年度偵字第24105 號），提起上訴，本院依簡
式審判程序，判決如下：
    主  文
原判決撤銷。
乙○○傷害人之身體，處拘役伍拾玖日，減為貳拾玖日，如易科
罰金，以新臺幣壹仟元折算壹日。又損壞他人之門板、椅子，足
以生損害於他人，處拘役肆拾日，減為貳拾日，如易科罰金，以
新臺幣壹仟元折算壹日。應執行拘役肆拾柒日，如易科罰金，以
新臺幣壹仟元折算壹日。
    事  實
一、乙○○與甲○○係合夥人，雙方因經營事業意見不合多有嫌
    隙。乙○○於民國95年8 月15日下午至高雄市○○區○○街
    22號3 樓之3 甲○○住處，雙方因金錢問題發生爭執，乙○
    ○遂基於毀損之犯意，於同日18時50分許，損壞甲○○所有
    之門板，並徒手摔擲甲○○所有之椅子，致使該椅子椅腳斷
    裂，足生損害於甲○○；嗣乙○○另基於傷害之犯意，徒手
    毆打甲○○頭部，並持前開斷裂之椅腳丟向甲○○之腳部，
    致使甲○○受有右頭皮瘀傷、左外踝挫傷等傷害。嗣經甲○
    ○委由大樓管理員陳慶昌報警，始悉上情。
二、案經甲○○訴由高雄市政府警察局前鎮分局報告臺灣高雄地
    方法院檢察署檢察官偵查起訴。
    理  由
壹、程序方面：
    本件被告乙○○所犯係死刑、無期徒刑、最輕本刑為3 年以
    上有期徒刑以外之罪，其就被訴事實為有罪之陳述，經告知
    簡式審判程序之旨，並聽取公訴人、被告之意見後，本院認
    為適宜進行簡式審判程序，合先敘明。
貳、實體方面：
一、上揭犯罪事實，業據被告乙○○於原審及本院審理時坦承不
    諱，核與證人即告訴人甲○○於警詢及偵查中之指證、證人
    即案發後據報前往現場之警員陳鴻祥於偵查中之證述相符（
    警卷第4 、5 頁；偵卷第8 、28、29頁），復有陳鴻祥繪製
    門扇受損位置圖1 紙、門扇及椅子受損照片11張及高雄市立
    民生醫院診斷證明書1 紙在卷可稽（偵卷第34頁；警卷第6
    頁及偵卷證物袋），足徵被告之自白與事實相符，堪足採信
    。
二、核被告所為，其毆打告訴人甲○○犯行部分，係犯刑法第27
    7 條第1 項之傷害罪，其毀損告訴人所有門板、椅子之犯行
    部分，係犯刑法第354 條之損壞財物罪。被告所犯上開二罪
    ，犯意個別、手段不同，且為構成要件不同之罪名，應依數
    罪併罰之。
三、原審據以論處被告罪刑，固非無見；惟查：被告行為後，中
    華民國96年罪犯減刑條例業經公布，於96年7 月16日施行，
    原審未及審酌，予以減刑，自有未洽。檢察官循告訴人請求
    ，上訴意旨略謂：被告犯後又於95年10月26日下午2 時30分
    許，再度毆打告訴人及毀損告訴人之物品，另亦曾於案發前
    即95年1 月10日毆打告訴人，造成「左腰挫瘀傷併血腫、雙
    足挫傷、雙膝挫傷」等傷害，經告訴人提出傷害之告訴，此
    有臺灣嘉義地方法院檢察署95年度偵字第3990號不起訴處分
    可稽，復於95年5 月3 日再度毆打告訴人，造成「頭部外傷
    疑似血腫、右手肌肉拉傷」等傷害，亦經告訴人提出傷害告
    訴，惟被告因表示有悔意，苦苦哀求告訴人原諒，告訴人當
    時亦一時心軟，而撤回前開告訴，亦有臺灣屏東地方法院95
    年度偵字第4193號不起訴處分書在卷可參。惟嗣後證明，被
    告並非真心悔悟，反而變本加厲，對告訴人再度嚴重地毆打
    致傷，且經本件告訴後，更無視刑事之追訴，另於95年10月
    26日再度毆打告訴人，顯見其目無法紀行徑，已達令人髮指
    程度，原判決量刑過輕等語。查告訴人雖於本件案發前先後
    2 次對被告提出傷害之告訴，惟除第一次即95年1 月10日經
    被告於本院坦承其確有毆打告訴人外，第二次即95年5 月3
    日部分，則為被告所否認，而且該次傷害告訴又經告訴人撤
    回，經臺灣屏東地方法院檢察署以95年度偵字第4193號不起
    訴處分在案，此有該不起訴處分在卷可稽（偵卷第24、25頁
    ），則該次被告是否確有傷害犯行，非無疑義；又被告雖自
    承於95年1 月10日毆打告訴人，但其供稱係因告訴人事先率
    人恐嚇被告，被告始毆打告訴人，且事後已賠償告訴人等語
    （本院96年7 月5 日準備程序筆錄第2 頁），顯然事出有因
    ，參以本件被告傷害及毀損告訴人財物，固屬不該，然被告
    於原審時終能坦承犯行，非無悔意，告訴人本件所受傷勢又
    非重，被毀損財物價值亦非鉅，因此原審判處被告傷害部分
    拘役59日，毀損部分拘役40日，定其應執行刑為95日，並均
    諭知易科罰金之折算標準，量刑難謂過輕；至於上訴意旨所
    指被告於本件案發後，即95年10月26日再度毆打告訴人及毀
    損物品部分，其中傷害部分，業經臺灣嘉義地方法院以96年
    度易字第110 號，判處被告拘役59日，並諭知易科罰金之折
    算標準，毀損部分，則經同案於理由中敘明不另為無罪之諭
    知，全案現由臺灣高等法院臺南分院以96年度上易字第305
    號審理中，此有上開判決書及臺灣高等法院被告前案紀錄表
    各1 份附於本院卷可參，足見被告於本件案發後之犯行，業
    經依法予以追訴、處罰，自不得再於本案以被告之事後犯行
    ，重覆非難，據以加重刑責，是檢察官上訴指摘原審量刑過
    輕，不能認為有理由，應予駁回。惟原判決既有上開可議之
    處，仍應由本院將原判決撤銷改判。審酌被告僅因細故，不
    顧及朋友情誼，而為本件犯行，非但不尊重告訴人之人身安
    全，更動手毀損告訴人財物，無視社會法秩序之規範，且尚
    未與告訴人達成和解，對告訴人為合理之賠償，惟念及被告
    於原審及本院審理時終知坦認犯行，且其前無犯罪前科紀錄
    ，有臺灣高等法院被告前案紀錄表可憑，素行尚佳，復衡告
    訴人所受傷勢未深、被毀損財物價值非鉅等一切情狀，就傷
    害部分量處拘役59日，毀損部分量處拘役40日，再就傷害部
    分減為拘役29日，毀損部分減為拘役20日，並均諭知易科罰
    金之折算標準，及定應執行刑為47日，併諭知易科罰金之折
    算標準。
據上論結，應依刑事訴訟法第369 條第1 項前段、第364 條、第
299 條第1 項前段、第273 條之1 第1 項，刑法第277 條第1 項
、第354 條、第51條第6 款、第41條第1 項前段，刑法施行法第
1 條之1 ，中華民國96年罪犯減刑條例第2 條第1 項第3 款、第
7 條，判決如主文。
本案經檢察官王登榮到庭執行職務。
中　　華　　民　　國　　96　　年　　8 　　月　　3 　　日
            刑事第六庭  審判長法  官  王憲義
                              法  官  張盛喜
                              法  官  李璧君
以上正本證明與原本無異。
不得上訴。
中　　華　　民　　國　　96　　年　　8 　　月　　6 　　日
                              書記官  唐奇燕
附錄本件判決論罪科刑法條：
刑法第354 條（毀損器物罪）
毀棄、損壞前二條以外之他人之物或致令不堪用，足以生損害於
公眾或他人者，處2 年以下有期徒刑、拘役或500 元以下罰金。
刑法第277 條條第1 項
傷害人之身體或健康者，處3 年以下有期徒刑、拘役或1000元以
罰金。
